---
output: github_document
---

<!-- README.md is generated from README.Rmd. Please edit that file -->

```{r, include = FALSE}
knitr::opts_chunk$set(
  collapse = TRUE,
  comment = "#>",
  fig.path = "man/figures/README-",
  out.width = "100%"
)
```

# smapOnsR

<!-- badges: start -->
[![R-CMD-check](https://github.com/felipe-treistman/smapOnsR/actions/workflows/R-CMD-check.yaml/badge.svg)](https://github.com/felipe-treistman/smapOnsR/actions/workflows/R-CMD-check.yaml)
<!-- badges: end -->

Pacote com a implementacao em R do modelo SMAP/ONS

## Instalação

Este pacote ainda nao se encontra disponibilizado no CRAN, de modo que deve ser instalado diretamente a partir do repositorio utilizando:

``` r
# install.packages("devtools")
devtools::install_github("felipe-treistman/smapOnsR")
```

Por questões de paralelismo a funcao principal está separada em um pacote a parte, sendo necessária a sua instalação:

``` r
# install.packages("devtools")
devtools::install_github("felipe-treistman/funcaoSmapCpp")
```

## Exemplo

Exemplo de como realizar o ajuste da transformação censurada latente gaussiana com a base de dados exemplo.

```{r example}
library(smapOnsR)
## Executar linha abaixo
#pasta_entrada <- system.file("extdata", "Arq_entrada", package = "smapOnsR")

#saida <- executa_caso_oficial(pasta_entrada)
```
